【裁判字號】    98,審聲,359
【裁判日期】    990126
【裁判案由】    停止執行
【裁判全文】
臺灣高雄地方法院民事裁定             98年度審聲字第359號
聲  請  人  時尚瀝青混凝土有限公司
法定代理人  甲○○
相  對  人  乙○○
當事人間聲請停止執行事件，本院裁定如下：
  主  文
聲請人供擔保新臺幣貳拾萬仟貳佰元後，臺北地方法院九十八
年司執字第九三八五六號執行事件之強制執行程序，於本院九十
八年審再字第十一號事件判決確定前應暫予停止。
    理  由
一、聲請意旨略以：相對人以本院93年度促字第49086 號支付命
    令（下稱系爭支付命令）為執行名義，向臺北地方法院聲請
    對聲請人對於第三人之工程保留款為強制執行，經該院以98
    年度司執字第93856 號強制執行事件受理，並核發扣押命令
    在案。惟聲請人已對系爭支付命令提起再審之訴，現由本院
    以98年度審再字第11號民事事件受理在案，爰依強制執行法
    第18條第2 項之規定，聲請准供擔保後停止強制執行。
二、按有回復原狀之聲請，或提起再審或異議之訴，或對於和解
    為繼續審判之請求，或提起宣告調解無效之訴，撤銷調解之
    訴，或對於法院依強制執行法第4 條第1 項第5 款之裁定提
    起抗告時，法院因必要情形或依聲請定相當並確實擔保，得
    為停止強制執行之裁定，強制執行法第18條第2 項定有明文
    。又法院裁定准許停止強制執行所定之擔保金，係備供債權
    人因停止執行所受損害之賠償，其數額應依標的物停止執行
    後，債權人未能即時受償或利用該標的物所受之損害額，或
    其因另供擔保強制執行所受之損害額定之，非以標的物之價
    值或其債權額為依據。（最高法院91年度台抗字第429 號裁
    定意旨參照）
三、經查：聲請人係以相對人明知聲請人早已遷移至高雄市前鎮
    區○○○路282 號2 樓，仍以聲請人居住在高雄市○○區○
    ○路13號，聲請本院核發系爭支付命令，致聲請人未收受系
    爭支付命令而未聲明異議，系爭支付命令有民事訴訟法第49
    6 條第1 項第6 款之再審事由為由，提起再審之訴，聲請停
    止臺北地方法院98年度司執字第93856 號強制執行事件之執
    行程序，此經本院調取上開執行卷宗及本院98年度審再字第
    11號再審之訴事件卷宗核閱屬實，是聲請人聲請停止執行，
    即屬有據。又相對人聲請強制執行之債權額本金為新臺幣（
    下同）35,000,000元，其所聲請強制執行之標的為聲請人對
    第三人之新亞建設開發股份有限公司委託林雯澤律師所保管
    之工程保留款3,048,044 元等情，亦據本院調取上開執行卷
    宗查核屬實。本院審酌本件強制執行程序如予以停止，將導
    致相對人不能即時取償上開保留款而受有損害，本件停止執
    行擔保金之酌定，自應以上開工程保留款3,048,044 元為計
    算基礎，加以上開強制執行程序僅進行至核發扣押命令，相
    對人因遲延受償，可能受有之利息損失及其他預期利益，及
    本案爭點在於系爭支付命令有無民事訴訟法第496 條第1項
    第6 款之再審事由，預估至訴訟確定約需時1 年4 個月等情
    狀，酌定本件之擔保金額為203,200 元（3,048,044 ×5%
    ×16/12 ＝203,202 ）。
四、依強制執行法第18條第2項，裁定如主文。
中    華    民    國    99    年    1     月    26    日
                  民事第二庭法  官  陳嘉惠
為正本係照原本作成。
如對本裁定抗告須於裁定送達後10日內向本院提出抗告狀，並繳
納裁判費新台幣1,000元。
中    華    民    國    99    年    1     月    27    日
                                書記官  莊豐源


司法院資訊處製作；財團法人民間司法改革基金會備份。
